【裁判字號】    89,毒抗,661
【裁判日期】    890808
【裁判案由】    聲請觀察勒戒
【裁判全文】
臺灣高等法院臺中分院刑事裁定                    八十九年度毒抗字第六六一號
    抗  告  人
    即  被  告  甲○○
右抗告人因違反毒品危害防制條例案件，經檢察官聲請觀察勒戒，不服臺灣臺中地方
法院中華民國八十九年八月八日第一審裁定（八十九年度毒聲字第四八○九號，聲請
案號：台灣臺中地方法院檢察署八十九年度毒偵字第四九八○號、八十九年度聲觀字
第二五五七號），提起抗告，本院裁定如左：
      主  文
抗告駁回。
      理  由
一、按犯毒品危害防治條例第十條之施用第一、二級毒品罪者，檢察官應聲請法院將
    被告裁定送觀察、勒戒，此於毒品危害防制條例第二十條第一項及觀察勒戒處分
    執行條例第三條第一項分別定有明文。
二、本件抗告意旨略以：抗告人即被告（以下簡稱為被告）並無原審裁定所認定施用
    第一級毒品海洛因之行為，被告於民國（下同）八十九年二月二十四日前往台中
    縣遊園南路二二八號之康德醫事檢驗所檢驗尿液，並無煙毒陽性反應，有證人黃
    坤福可證，同日下午被告到派出所提供尿液檢驗結果，卻有碼啡陽性反應，實難
    令被告甘服。被告於八十九年八月十六日自行到台中市中山醫院檢驗，亦無煙毒
    陽性反應，有檢驗證明書可證，爰提起本件抗告，請求將原裁定撤銷。
三、第查：被告於八十九年二月二十四日下午四時三十分許，經警採集其尿液送請私
    立中山醫院附設孫中山先生紀念醫院藥物濫用檢測中心鑑驗結果，確有碼啡陽性
    反應，此有列管毒品人口尿液檢體採集送驗紀錄表與上開醫院之檢驗報告各一紙
    附卷可稽。被告確有於前開時間之前三日內之某時點，在不詳地點非法施用第一
    級毒品海洛因，應堪認定。至於被告縱使嗣後有於八十九年八月十六日自行到同
    一醫院檢驗，依檢驗證明書並無碼啡陽性反應，此亦不能證明其在八十九年二月
    二十四日下午四時三十分往前回溯之三日內，並無施用第一級毒品海洛因之行為
    。又被告所辯其於八十九年二月二十四日，曾前往台中縣遊園南路二二八號之康
    德醫事檢驗所檢驗尿液，並無煙毒陽性反應乙節，並未據提出檢驗證明書以資佐
    證。縱有此事，以其採集尿液之時間不同，亦不能因此而認定前開私立中山醫院
    附設孫中山先生紀念醫院藥物濫用檢測中心之鑑驗結果不實。被告聲請傳訊證人
    黃坤福，即無必要。原審法院爰依檢察官之聲請並依上開規定，裁定令入勒戒處
    所觀察、勒戒，於法並無不合。被告以前開情詞提起本件抗告，尚屬無據，本件
    抗告應認為無理由而予以駁回。
四、據上論斷，應依刑事訴訟法第四百十二條，裁定如主文。
中      華      民      國    八十九      年      九      月   三十     日
                              臺灣高等法院臺中分院刑事第三庭
                                    審判長法  官  方  艤  駐
                                          法  官  胡  忠  文
                                          法  官  廖  柏  基
右正本證明與原本無異。
不得再抗告。
                                          書記官  柯  孟  伶
中      華      民      國    八十九      年      十      月    四      日
                                                                        Ｋ


司法院資訊處製作；財團法人民間司法改革基金會備份。
